臺灣彰化地方法院刑事判決　　　　　　100年度易字第283號
公　訴　人　臺灣彰化地方法院檢察署檢察官
被　　　告　謝進章
上列被告因毒品危害防制條例案件，經檢察官提起公訴（100年
度毒偵字第307號），本院依簡式審判程序判決如下：
    主  文
謝進章施用第貳級毒品，累犯，處有期徒刑肆月，如易科罰金以
新台幣壹仟元折算壹日。
    事  實
一、謝進章前因施用毒品案件，經觀察、勒戒後，認無繼續施用
    毒品之傾向，於民國（下同）88年12月20日執行完畢釋放，
    並由台灣彰化地方法院檢察署檢察官以88年度毒偵字第2030
    號為不起訴處分確定；復因施用毒品案件，再經觀察、勒戒
    後，認無繼續施用毒品之傾向，於91年4月4日執行完畢釋放
    ，再由同署檢察官以91年度毒偵字第343號為不起訴處分確
    定。再於94年間，因施用第一、二級毒品案件，經本院以94
    年度訴字第1943號判處有期徒刑6月、4月，定應執行有期徒
    刑9月確定，嗣於96年6月12日縮刑期滿執行完畢。詎謝進章
    猶不知悔改，復基於施用第二級毒品甲基安非他命之犯意，
    於99年10月3日下午3、4時許，在彰化縣芳苑鄉路○村路○
    路76巷3號內，以將第二級毒品甲基安非他命置入玻璃球管
    內，再以火燒烤使產生煙霧後吸食之方式，施用第二級毒品
    甲基安非他命1次。嗣於99年10月6日，因毒品通緝案件為警
    查獲，經採集其尿液送驗，結果呈甲基安非他命及安非他命
    陽性反應，始查悉上情。
二、案經彰化縣警察局芳苑分局報請臺灣彰化地方法院檢察署檢
    察官偵察起訴。
    理  由
一、本件被告所犯係死刑、無期徒刑、最輕本刑為3 年以上有期
    徒刑以外之罪，其於準備程序就前揭被訴事實為有罪之陳述
    ，經受命法官告知簡式審判程序之旨，並聽取其與公訴人之
    意見後，本院認無不得或不宜改依簡式審判程序進行之處，
    爰依刑事訴訟法第273 條之1 第1 項、第284 條之1 ，裁定
    本案由受命法官獨任進行簡式審判程序，合先敘明。
二、上揭犯罪事實，業經被告於本院審理時坦承不諱，且其於99
    年10月6日為警所採驗之尿液，經送請詮昕科技股份有限公
    司檢驗結果，確呈安非他命、甲基安非他命陽性反應，此有
    列管毒品人口尿液檢體採集送驗紀錄表及該公司濫用藥物尿
    液檢驗報告各2紙附卷可稽。參諸甲基安非他命經口服投與
    後，約70％於24小時內可自尿液中排出，又其尿液內含甲基
    安非他命成分之檢出，與投與甲基安非他命的量、個人體質
    、檢驗儀器之精密度有關，通常採尿化驗是否呈陽性反應，
    應以投與後24小時內所採者為宜，此亦有行政院衛生署藥物
    食品檢驗局（80）藥檢壹字第4529號函可查。揆諸前揭說明
    ，足徵被告確實有於上開時日施用第二級毒品，被告上開施
    用第二級毒品甲基安非他命之犯行均堪認定。
三、另犯毒品危害防制條例第10條施用第2級毒品之罪者，檢察
    官應先聲請法院裁定將被告令送勒戒處所觀察、勒戒，經觀
    察、勒戒後，認無繼續施用毒品傾向者，應即釋放，並為不
    起訴之處分或不付審理之裁定；認有繼續施用毒品傾向者，
    應由檢察官聲請法院裁定令入戒治處所施以強制戒治，且經
    觀察、勒戒或強制戒治執行完畢釋放後，5年內再犯第10 條
    之罪，檢察官應依一般刑事訴訟程序予以起訴論罪科刑，此
    觀諸毒品危害防制條例第20條第1項、第2項、第23條第2項
    前段規定自明。經查，本件被告前因施用毒品案件，經法院
    裁定令入勒戒處所觀察、勒戒後，認無繼續施用毒品之傾向
    ，於91年4月4日執行完畢釋放，並由台灣彰化地方法院檢察
    署檢察官以91年度毒偵字第343號為不起訴處分確定；再於
    94年間，因施用第一、二級毒品案件，經本院以94 年度訴
    字第1943號判處有期徒刑6月、4月，定應執行有期徒刑9月
    確定，嗣於96年6月12日縮刑期滿執行完畢之事實，有臺灣
    高等法院被告前案紀錄表、臺灣彰化地方法院檢察署刑案資
    料查註紀錄表各1份附卷可參，其於前開觀察、勒戒、強制
    戒治執行完畢釋放後5年內，復犯本件施用第二級毒品罪，
    事證明確，應予依法論科。
四、查甲基安非他命為毒品危害防制條例第2條第2項所明定之第
    2級毒品，是核被告謝進章所為，係犯同條例第10條第2項之
    施用第2級毒品罪。被告於持有第2級毒品並進而施用，其持
    有之低度行為應為施用之高度行為所吸收，均不另論持有毒
    品之罪。再被告有如事實欄所載之犯罪科刑執行情形，有臺
    灣高等法院被告前案紀錄表、臺灣彰化地方法院檢察署刑案
    資料查註紀錄表各1份在卷可按，其於有期徒刑執行完畢後5
    年內，故意再犯本件最重本刑為有期徒刑以上之罪，為累犯
    ，應依刑法第47條第1項之規定，加重其刑。爰審酌被告前
    有施用毒品之不良素行，歷經觀察、勒戒、強制戒治後，仍
    未能徹底戒絕毒品，顯見意志不堅，有失政府制定毒品危害
    防制條例之立法美意，本不宜寬貸，惟念其施用毒品乃自戕
    一己之身體健康，尚未害及他人，且犯後坦承犯行，暨其智
    識程度、生活狀況等一切情狀，量處如主文所示之刑，並諭
    知易科罰金之折算標準，以資懲儆。
據上論斷，應依刑事訴訟法第299 條第1 項前段，毒品危害防制
條例第10條第2項，刑法第11條前段、第41條第1項、第47條第1
項，判決如主文。
本案經檢察官施教文到庭執行職務。
中    華    民    國   100    年    4     月    27    日
                  刑事第四庭  法  官    姚銘鴻
以上正本證明與原本無異。
如不服本判決，應於判決送達後10日內，向本院提出上訴書狀，
上訴書狀應「敘述具體上訴理由」，並按他造當事人之人數附繕
本。「切勿逕送上級法院」。
中    華    民    國   100    年    4     月    27    日
                              書記官    郭佳雯
附錄本案論罪科刑法條全文：
毒品危害防制條例第10條
施用第一級毒品者，處 6 月以上 5 年以下有期徒刑。
施用第二級毒品者，處 3 年以下有期徒刑。